臺灣桃園地方法院刑事判決　　　　　　110年度簡上字第408號
上　訴　人　臺灣桃園地方檢察署檢察官
被　　　告　周明郎


上列上訴人因被告竊盜案件，不服本院刑事庭110 年度壢簡字第
277 號中華民國110 年7 月15日第一審刑事簡易判決（聲請簡易
判決處刑案號：110 年度偵字第1434號），提起上訴，本院管轄
之第二審合議庭判決如下：
    主  文
原判決撤銷。
周明郎犯竊盜罪，累犯，處有期徒刑參月，如易科罰金，以新臺
幣壹仟元折算壹日。未扣案犯罪所得新臺幣陸仟元沒收，於全部
或一部不能沒收，或不宜執行沒收時，追徵其價額。
    事  實
周明郎基於意圖為自己不法所有之竊盜犯意，於民國109 年11月
9 日上午10時31分許，在桃園市○○區○○路000 號埔新圖書館
前，以徒手方式打開徐尚遠所有之車牌號碼000-000 號普通重型
機車車廂（未上鎖），竊取車廂內新臺幣（下同）約6,000 元得
手後逃逸。
    理  由
一、認定犯罪事實所憑之證據及理由：
    上開事實，業據被告周明郎於警詢、偵訊及本院審理時，均
    坦承不諱，核與證人即告訴人徐尚遠於警詢時之證述大致相
    符，並有現場照片及監視器擷取照片在卷可查，足認被告前
    揭任意性自白與事實相符，應可採信。另關於證人徐尚遠遭
    竊現金數額，其於警詢時證稱係1 萬元（見偵字卷第27頁）
    ，而被告於警詢時供稱約7,000 元（見偵字卷第11頁反面）
    ，於偵訊及本院審理時均改稱約6,000 元（見偵字卷第61頁
    反面、見簡上字卷第62至63頁），在被告所承認之金額在證
    人所指證金額範圍內，然被告曾有二說，基於罪疑唯輕原則
    ，以金額低者為據，乃認定竊取金額為6,000 元。綜上所述
    ，本案事證明確，被告上開犯行堪以認定，應依法論科。
二、論罪科刑及撤銷改判之理由：
 ㈠ 核被告所為，均係犯刑法第320 條第1 項之竊盜罪。
 ㈡ 被告前因竊盜案件，經法院判處徒刑確定，於109 年3 月16
    日執行完畢，有臺灣高等法院被告前案紀錄表1 份在卷可參
    ，其受有期徒刑之執行完畢後，5 年以內故意再犯本案有期
    徒刑以上之罪，為累犯，本院參照司法院大法官會議釋字第
    775 號解釋，考量被告前故意犯竊盜罪已經法院判處有期徒
    刑而執行完畢，又再犯竊盜罪，縱於加重最低本刑之處斷刑
    範圍內再依後述審酌事項量處具體之宣告刑，並無罪刑不相
    當之情形，故本案之罪依刑法第47條第1 項規定加重其刑。
 ㈢ 公訴意旨雖認被告於上開時、地竊取告訴人徐尚遠之現金數
    額為1 萬元，然僅有告訴人之單一指述為憑，殊乏其他證據
    為佐，基於罪疑唯輕之原則，認定本件被告所竊盜之現金數
    額，依其於偵訊及本院審理時所述之6,000 元為據，至逾此
    等數額部分，依起訴之旨顯認此與前揭經本院論罪之部分，
    在法律評價上係屬單一事實單純一罪之關係，爰不另為無罪
    之諭知。
 ㈣ 撤銷改判之理由
  ⒈原審認本案被告所犯竊盜犯行明確，應論以累犯，並予以論
    罪科刑，固非無見。然查：告訴人指訴其所失竊之現金數額
    與被告坦承竊得現金數額雖有不一，惟被告所承認之金額均
    在告訴人之指證之範圍內，依罪疑唯輕原則，應認係低者即
    6,000 元為被告本案之犯罪所得，業如前述。原判決並未具
    體認定上述犯罪所得之金額，進而未為犯罪所得之沒收，容
    有瑕疵，檢察官以此為由提起上訴，為有理由。
  ⒉被告雖有多次竊盜之前案紀錄，然其本案再次下手行竊係因
    罹患心臟疾病，卻無資力購買氣喘及心臟病藥物，犯罪所得
    用於醫療費用，容有可憐憫之處，原審就此部分漏未審酌，
    難認妥適。
  ⒊從而，原判決關於被告犯罪所得之認定、量刑及沒收等部分
    之認定既有上開可議之處，自應由本院管轄之第二審合議庭
    予以撤銷改判。
 ㈤ 爰審酌被告不思以正當工作換取報酬，竟以徒手開啟機車車
    廂方式，竊取告訴人之財物，足見其欠缺尊重他人財產權之
    觀念，惟念及其犯後尚知坦認犯行，態度非劣，兼衡其犯罪
    之動機、目的、家境勉持之生活狀況、國中畢業之智識程度
    、無固定工作、已有多次竊盜之前案紀錄之素行、係因罹患
    心臟疾病缺錢醫治始下手行竊，犯罪所得用於醫療費用，且
    因經濟狀況不佳，無力與告訴人和解或賠償損害、告訴人遭
    竊金額等一切情狀，量處如主文所示之刑，並諭知易科罰金
    之折算標準，以資懲儆。
三、沒收部分
    被告本案犯罪所得為6,000 元，業如前述，雖未扣案，仍應
    依刑法第38條之1 第1 項前段、第3 項規定諭知沒收，於全
    部或一部不能沒收或不宜執行沒收時追徵其價額。
據上論斷，應依刑事訴訟法第455 條之1 第1 項、第3 項、第36
9 條第1 項前段、第364 條、第299 條第1 項前段，判決如主文
。
本案經檢察官陳書郁聲請簡易判決處刑、檢察官蔡宜均到庭執行
職務。
中    華    民    國   110     年    11   月    18    日
                  刑事第五庭  審判長法  官  呂世文
                                    法  官  曾淑君
                                    法  官  陳郁融
以上正本證明與原本無異。
不得上訴。
                                    書記官  許哲維
中    華    民    國   110    年    11    月    18    日
附錄本案論罪科刑法條全文
刑法第320 條
意圖為自己或第三人不法之所有，而竊取他人之動產者，為竊盜
罪，處五年以下有期徒刑、拘役或五十萬元以下罰金。
意圖為自己或第三人不法之利益，而竊佔他人之不動產者，依前
項之規定處斷。
前二項之未遂犯罰之。